---
title: <p style="text-align:center; line-height:40%"><font size="+4">TENDENCIAS ESTADÍSTICAS UNIVERSIDAD NACIONAL <br><br><br> DE COLOMBIA</font></p>
author: <p style="text-align:center; line-height:100%"><font size="+3"><b></br>Dirección Nacional de Planeación y Estadística</b><br><br>Oficina Nacional de Estadística</font></p><p style="text-align:center; line-height:120%"><font size="+3">UNIVERSIDAD NACIONAL DE COLOMBIA<br>Julio de 2024</font></p>
format:
  onyxia-revealjs:
    code-fold: true
    output-file: index.html
    chalkboard: true
    slide-number: true
    preview-links: auto
    logo: "Imagenes/logoun.png"
width: 1300
editor: visual
---

```{r}
# Librerías ----
library(UnalData)
library(UnalR)
library(readxl)
library(tidyverse)
library(scales)
library(ggrepel)
library(cowplot)
library(ggbrace)
library(gt)
library(RColorBrewer)
library(readxl)
```

### Contenido de la Presentación

<br>

Esta presentación contiene las principales <b>tendencias estadísticas</b> de la [Universidad Nacional de Colombia - UNAL](https://unal.edu.co/) durante los <b>últimos 15 años.</b><br><br> Específicamente, se presenta información a nivel de cifras relacionadas con las principales tendencias poblacionales de la UNAL, el comportamiento y evolución de los programas académicos, la evolución poblacional en materia de genero/sexo, una breve aproximación a la medición de la discapacidad, el comportamiento de la inclusión dentro de la Universidad, Bienestar Universitario en su dimensión económica, algunas características de la calidad en la institución, las cifras de deserción en pregado, el costo de la formación por estudiante, así como cifras relacionadas con los rankings.


## TENDENCIAS GENERALES {.center}

------------------------------------------------------------------------

### Aspirantes y Admitidos

::: panel-tabset

### Aspirantes

<br>
<center>

```{r}
UnalData::Aspirantes %>%
  summarise(Total = n(), .by = c(YEAR, SEMESTRE)) %>%
  mutate(Periodo = factor(paste(YEAR, SEMESTRE, sep = "-"))) %>%
  mutate(Poblacion = "Aspirantes") %>%
  Plot.Series(
  tiempo    = vars(Periodo),
  valores   = Total,
  colores = c("blue"),
  ylim = c(0, NaN),
  titulo = "Evolución total de aspirantes a la UNAL",
  categoria = Poblacion,
  labelX    = "Periodo",
  labelY    = "Total aspirantes",
  estilo = list(hc.Tema = 5))
```

</center>

### Nivel

<center>

```{r}
UnalData::Aspirantes %>%
  summarise(Total = n(), .by = c(YEAR, SEMESTRE, NIVEL)) %>%
  mutate(Periodo = factor(paste(YEAR, SEMESTRE, sep = "-"))) %>%
Plot.Series(
  tiempo    = vars(Periodo),
  valores   = Total,
  colores = c("#ff7f00", "#377eb8", "#006d2c", "#984ea3",  "#e41a1c"),
  ylim = c(0, NaN),
  titulo = "Evolución total de aspirantes a la UNAL por nivel de formación",
  categoria = NIVEL,
  labelX    = "Periodo",
  labelY    = "Total aspirantes",
  estilo = list(hc.Tema = 5))
```

</center>

### Sedes

<center>

```{r}
UnalData::Aspirantes %>%
  summarise(Total = n(), .by = c(YEAR, SEMESTRE, INS_SEDE_NOMBRE)) %>%
  mutate(Periodo = factor(paste(YEAR, SEMESTRE, sep = "-"))) %>%
  filter(YEAR >= 2015) %>%
Plot.Series(
  tiempo    = vars(Periodo),
  valores   = Total,
  colores = c("#4d4d4d","#1f78b4","#1b7837","#33a02c",
              "#fb9a99","#e31a1c","#ffff33","#ff7f00",
              "#cab2d6","#6a3d9a"),
  ylim = c(0, NaN),
  titulo = "Evolución total de aspirantes a la UNAL por sedes",
  categoria = INS_SEDE_NOMBRE,
  labelX    = "Periodo",
  labelY    = "Total aspirantes",
  estilo = list(hc.Tema = 5))
```

</center>

### Admitidos

<center>

```{r}
UnalData::Aspirantes %>%
  filter(ADMITIDO == "Sí") %>%
  summarise(Total = n(), .by = c(YEAR, SEMESTRE)) %>%
  mutate(Periodo = factor(paste(YEAR, SEMESTRE, sep = "-"))) %>%
  mutate(Poblacion = "Admitidos") %>%
Plot.Series(
  tiempo    = vars(Periodo),
  valores   = Total,
  colores = c("blue"),
  ylim = c(0, NaN),
  titulo = "Evolución total de admitidos en la UNAL",
  categoria = Poblacion,
  labelX    = "Periodo",
  labelY    = "Total admitidos",
  estilo = list(hc.Tema = 5))
```

</center>
:::

------------------------------------------------------------------------

## ¡Gracias! {.center}

------------------------------------------------------------------------

## Opciones Navegación Presentación

-   Pantalla completa: dar clic en tecla f y, para salir, dar clic en tecla Esc.
-   Última diapositiva: dar clic en Shift + cursor derecho.
-   Primera diapositiva: dar clic en Shift + cursor izquierdo.
-   Activar y desactivar lienzo de notas: utilice la tecla C.
-   Activar y desactivar pizarra: utilice la tecla B.
-   Borrar notas: utilice la tecla DEL o Supr.
-   Colores pincel: hacia adelante, utilice la tecla X.
-   Colores pincel: hacia atrás, utilice la tecla Y.

Más información en [Opciones de Navegación](https://quarto.org/docs/presentations/revealjs/presenting.html#navigation-options){target="_blank"} manual Quarto.
